pl: Typ temperatury terapii: Na zimno; Gorący; Gorąco i zimno; Inne
fr: Type de température thérapeutique: Froid; Chaud; Chaud et froid; Autre
pt-PT: Tipo de temperatura de terapia: Frio; Quente; Quente e frio; Outro
el: Τύπος θερμοκρασίας θεραπείας: Κρύο; Θερμό; Ζεστό και κρύο; Άλλο
cs: Typ terapeutické teploty: Za studena; Horké; Horká a studená; Jiné
bg-BG: Тип температурна терапията: Студен; Горещ; Гореща и студена; Други
hu: Terápiás hőmérséklet típusa: Hideg; Meleg; Meleg és hideg; Egyéb
zh-CN: 治疗温度类型: 冷却; 热; 冷热兼用; 其他
it: Tipo di temperatura terapeutica: A freddo; Caldo; Caldo e freddo; Altro
sk-SK: Typ terapeutickej teploty: Studený; Horúci; Horúca a studená; Iné
da: Terapitemperaturtype: Kold; Varm; Varm og kold; Andet
lt-LT: Terapijos temperatūros tipas: Šaltas; Karštas; Karšta ir šalta; Kita
sl-SI: Vrsta temperature terapije: Hladno; Vroča; Vroče in hladno; Drugo
nb: Terapitemperaturtype: Kald; Varm; Varm og kald; Annet
nl: Type therapietemperatuur: Koud; Heet; Warm en koud; Andere
ja: 治療温度タイプ: コールド; 辛い; 温冷両用; その他
hr-HR: Vrsta temperature terapije: Hladni; Vrući; Vruće i hladno; Ostalo
zh-TW: 治療溫度類型: 降溫; 熱的; 冷熱療; 其他
fi: Hoidon lämpötilatyyppi: Kylmänä; Kuuma; Kuuma ja kylmä; Muu
tr: Terapi sıcaklık türü: Soğuk; Sıcak; Sıcak ve soğuk; Diğer
ro-RO: Tip temperatură pentru terapie: Rece; Caldă; Cald și rece; Altele
sv: Terapitemperaturtyp: Kall; Stark; Värme och kyla; Övrigt
th: ประเภทอุณหภูมิการรักษา: แบบไม่ใช้ความร้อน; แรง; ร้อนและเย็น; อื่นๆ
ru: Тип температуры терапии: Холодный; Горячий; Горячий и холодный; Другой
vi: Loại nhiệt độ trị liệu: Lạnh; Nóng; Nóng và lạnh; Khác
es: Tipo de temperatura de terapia: Frío; Caliente; Caliente y frío; Otros
en: Therapy temperature type: Cold; Hot; Hot and cold; Other
pt-BR: Tipo de temperatura de terapia: Frio; Quente; Quente e frio; Outro
de: Therapietemperaturtyp: Kalt; Heiß; Heiß und kalt; Sonstiges
ko: 치료 온도 유형: 차가움; 뜨거움; 온냉찜질; 기타